臺灣板橋地方法院民事裁定　　　　　100年度消債更字第131號
聲　請　人　蘇育正
上列當事人因消費者債務清理事件，聲請更生，本院裁定如下：
    主    文
債務人蘇育正自中華民國一百年八月二十六日下午五時起開始更
生程序。
命司法事務官進行本件更生程序。
    理    由
一、按債務人不能清償債務或有不能清償之虞，且無擔保或無優
    先權之債務總額未逾新臺幣一千二百萬元者，於法院裁定開
    始清算程序或宣告破產前，得向法院聲請更生。法院開始更
    生程序之裁定，應載明其年、月、日、時，並即時發生效力
    ，消費者債務清理條例第3條、第42條第1項、第45條第1 項
    定有明文。次按依消費者債務清理條例第3 條規定債務人不
    能清償或有不能清償之虞，即得聲請更生，並未以履行金融
    機關之協商條件有困難為要件，況債務人是否同意協商條件
    ，乃債務人之自由，且此時債務人聲請更生仍有其利益，即
    進入更生後，債務人縱依金融機構所提之每月清償金額提更
    生方案，依據該條例第53條第2項第3款之規定，債務人於6
    年或8年後即可債務消滅，毋庸清償至12年6月，應讓債務人
    有早日解脫債務之機會，立法意旨甚明（臺灣高等法院暨所
    屬法院97年法律座談會民事類提案第46號民國97年11月12日
    決議參照）。
二、本件聲請人主張：其因有不能清償情事，於民國95年間依「
    中華民國銀行公會會員辦理消費金融案件無擔保債務協商機
    制」，與最大債權金融機構安泰商業銀行股份有限公司（下
    稱安泰銀行）達成分期還款協議，同意自95年6 月起，分80
    期，利率5％，每月償還新臺幣（下同）25,532 元，惟聲請
    人每月平均收入僅22,000元，致無法繼續履行與銀行所成立
    之協商方案，係有不可歸責於己致履行顯有重大困難之事由
    ，爰聲請更生等語。
三、經查，聲請人主張之上開事實，業據其提出財產及收入狀況
    說明書、債權人清冊、戶籍謄本、收入切結書、財團法人金
    融聯合徵信中心當事人綜合信用報告及債權人清冊、聲請人
    及其母親許月淑、祖父母蘇通、蘇陳阿蜂、趙根枝之全國財
    產稅總歸戶財產查詢清單、95年度至99年度綜合所得稅各類
    所得資料清單、勞工保險被保險人投保資料表（明細）、協
    議書、無擔保債務還款計劃影本等附卷為證（見本院卷第9
    頁-第18頁、第23頁-第34頁、第55頁-第56頁、第93頁-第11
    7 頁），堪信屬實。雖聲請人於消債條例施行前，曾與各債
    權人就無擔保債權成立協商，約定自95年6 月起，分80期，
    按月償還25,532元，依各債權銀行債權金額比例清償各項債
    務，至全部清償為止，聲請人依約還款1期，於95年7月即行
    毀諾等情，業據安泰銀行陳報明確，有該行99年7 月20日民
    事陳報狀在卷可稽（見本院卷第42頁- 第48頁）。惟聲請人
    於95年間向安泰銀行申請債務協商時，每月收入35,000元乙
    情，亦據安泰銀行陳報在案（見本院卷第48頁），而聲請人
    居住於新北市，依內政部所公告98年度臺北縣低收入戶每人
    每月最低生活費用為10,792元，其上開收入於依協商履行後
    ，顯已無法維持生活必要支出，則聲請人主張因有不可歸責
    於己之事由，致履行原協商條件有重大困難，應堪採信。此
    外，又查無聲請人有消債條例第6 條第3項、第8條或第46條
    各款所定駁回更生聲請之事由存在，聲請人聲請更生，洵屬
    有據，應予准許，並命司法事務官進行本件更生程式，爰裁
    定如主文。
四、至於聲請人於更生程序開始後，應另提出足以為債權人會議
    可決或經法院認為公允之更生方案以供採擇，俾免更生程序
    進行至依消費者債務清理條例第61條規定應行清算之程度，
    附此敘明。
中    華    民    國    100    年    8    月    26    日
                  民事第二庭    法  官  吳振富
上為正本係照原本作成。
本件不得抗告。
本裁定已於100年8月26日下午5 時公告。
中    華    民    國    100    年    8    月    26    日
                                書記官  吳語杰